【裁判字號】    95,訴,255
【裁判日期】    950731
【裁判案由】    毒品危害防制條例
【裁判全文】
臺灣宜蘭地方法院刑事判決               95年度訴字第255號
公  訴  人  臺灣宜蘭地方法院檢察署檢察官
被      告  甲○○
                    另案在監.
上列被告因毒品危害防制條例案件，經檢察官提起公訴（95年度
毒偵字第274號），被告先就被訴事實為有罪之陳述，本院合議
庭裁定行簡式審判程序，判決如下：
    主  文
甲○○施用第一級毒品，累犯，處有期徒刑捌月。
    事  實
一、甲○○前因施用毒品案件，經本院裁定執行觀察、勒戒後，
    認為無繼續施用毒品之傾向，而於民國90年5月23日執行完
    畢釋放，並經臺灣宜蘭地方法院檢察署檢察官於90年5月28
    日以90年度毒偵緝字第133號為不起訴處分確定。又因違反
    毒品危害防制條例案件，於本院以91年度訴字第103號判決
    判處有期徒刑8月確定，並於93年9月9日執行完畢出監。詎
    其猶不知悔改，明知海洛因、安非他命分別為毒品危害防制
    條例第2條第2項第1、2款所規定之第一、二級毒品，不得施
    用，竟仍於前開觀察、勒戒執行完畢釋放後五年內，基於同
    時施用第一級毒品海洛因（以下簡稱海洛因）及第二級毒品
    安非他命（以下簡稱安非他命）之犯意，於95年1月8日晚間
    某時，在其友人位於宜蘭縣羅東鎮某處家中，將海洛因及安
    非他命放入玻璃球內以火燒烤，再吸食其所生煙霧之方式，
    同時施用海洛因及安非他命1次。嗣於95年1月9日下午3時10
    分許，接獲宜蘭縣警察局羅東分局定期尿液調驗通知書，並
    經警方採尿送驗結果呈海洛因代謝物嗎啡及安非他命陽性反
    應，因而查知上情。
二、認定犯罪事實所憑之證據及理由：
（一）被告甲○○於本院審理中之自白。
（二）慈濟大學濫用藥物檢驗中心檢驗總表1份，可證被告確有
      施用海洛因及安非他命之事實。
（三）臺灣宜蘭地方法院檢察署刑案資料查註紀錄表、法務部全
      國檢察官線上查詢刑案人犯在監所最新資料報表、臺灣高
      等法院被告前案紀錄表各1份，可證被告於強制戒治執行
      完畢釋放後，五年內再犯毒品危害防制條例第10條之罪。
三、論罪及科刑：
（一）按海洛因及安非他命屬毒品危害防制條例第2條第2項第1
      、2款所定之第一、二級毒品，不得施用。核被告甲○○
      所為，係犯毒品危害防制條例第10條第1、2項之施用第一
      、二級毒品罪。被告持有第一、二級毒品之行為，為施用
      第一、二級毒品之當然行為，屬吸收關係，不另論處。
（二）被告行為後，刑法業於94年2月2日經總統以華總一義字第
      09400014901號令修正公布，並於95年7月1日施行（下稱
      新刑法，修正前刑法下稱舊刑法），參酌最高法院95年5
      月23日刑事庭第8次會議決議，新刑法第2條第1項之規定
      ，係規範行為後法律變更所生新舊法律比較適用之準據法
      ，於新刑法施行後，應適用新刑法第2條第1項之規定，為
      「從舊從輕」之比較，又新刑法第55條但書有關想像競合
      犯科刑限制之規定，為法理之明文化；新刑法第11條之規
      定，係將刑法以外之其他刑事特別法有「刑罰」及「保安
      處分」之「法律」之情形，明確規範其適用原則，均不涉
      及行為人罪刑之結果，應無新舊法比較之問題。另於比較
      時應就罪刑有關之共犯、未遂犯、想像競合犯、牽連犯、
      連續犯、結合犯，以及累犯加重、自首減輕暨其他法定加
      減原因（如身分加減）與加減比例等一切情形，本於統一
      性及整體性原則，綜其全部罪刑之結果而為比較。本案涉
      及法律變更之部分經附表所示比較新舊刑法之結果，新刑
      法未較有利於被告，依新刑法第2條第1項前段規定，自應
      適用行為時法即舊刑法。被告以一施用行為，同時觸犯施
      用第一、二級毒品二罪名，為想像競合犯，應從一重處斷
      ，論以施用第一級毒品罪。再查，被告有前揭一、所指之
      犯罪科刑及執行情形，此有臺灣高等法院被告前案紀錄表
      1 份在卷可參，其於五年以內再犯本件有期徒刑以上之罪
      ，為累犯，依舊刑法第47條規定，加重其刑。
（三）審酌被告有毒品危害防制條例等犯罪前科，素行不佳，且
      前經觀察勒戒及刑之宣告後仍再犯本罪，被告施用毒品之
      次數僅1次，及犯罪後坦承犯行，態度良好等一切情狀，
      量處如主文所示之刑。
四、適用之法律：
    刑事訴訟法第273條之1第1項、第299條第1項前段，毒品危
    害防制條例第10條第1、2項，刑法第2條第1項前段、第11條
    前段、第55條、修正前刑法第47條。
本案經檢察官陳嘉瑜到庭執行職務。
中    華    民    國    95    年    7     月    31    日
                  刑事第四庭法  官  郭淑珍
以上正本證明與原本無異
如不服本判決應於收受本判決後10日內向本院提出上訴書狀，其
未敘述上訴理由者，並得於提起上訴後10日內向本院補提理由書
狀(均須按他造當事人之人數附繕本)「切勿逕送上級法院」。
                            書記官  林秀麗
中    華    民    國    95    年    7     月    31    日
附錄本案論罪科刑法條：
毒品危害防制條例第10條第1、2項：
施用第一級毒品者，處6月以上5年以下有期徒刑。
施用第二級毒品者，處3年以下有期徒刑。
附表：
┌───┬───────┬────────┬──────┐
│比較  │舊刑法於本案適│新刑法於本案適用│依從舊從輕原│
│法條  │用之法律效果  │之法律效果      │則比較結果  │
├───┼───────┼────────┼──────┤
│刑法第│應適用累犯規定│同舊刑法之法律效│本條從新刑法│
│47條  │，加重本刑至2 │果              │未較有利於被│
│      │分之1         │                │告          │
├───┴───────┴────────┴──────┤
│綜合比較結果：                                        │
│因被告依新、舊刑法均應成立累犯，綜其全部罪刑之比較，從│
│新刑法未較有利於被告，故本案應一體適用舊刑法。        │
└───────────────────────────┘


司法院資訊處製作；財團法人民間司法改革基金會備份。
